臺灣臺北地方法院行政訴訟裁定　
110年度交字第556號
原      告  潘志成  
被      告  臺北市交通事件裁決所

代  表  人  蘇福智  
上列當事人間交通裁決事件，原告不服被告民國110年9月3日北
市裁催字第22-1AL639808號、110年9月3日北市裁催字第22-1AL6
42850號、110年9月3日北市裁催字第22-1AL642990號、110年9月
3日北市裁催字第22-1AL646055號、110年9月3日北市裁催字第22
-1AL648074號、110年9月3日北市裁催字第22-1AL653377號裁決
，提起行政訴訟，本院裁定如下：
    主  文
一、原告之訴駁回。
二、訴訟費用新臺幣300元由原告負擔。
    理  由
一、按原告之訴，有起訴逾越法定期限者，行政法院應以裁定駁
    回之，為行政訴訟法第237條之9第1項準用第236條，再準用
    第107條第1項第6款所明定。而交通裁決事件中撤銷訴訟之
    提起，應於裁決書送達後30日之不變期間內為之，行政訴訟
    法第237條之3第2項亦定有明文。
二、經查，原告不服被告民國110年9月3日北市裁催字第22-1AL6
    39808號、110年9月3日北市裁催字第22-1AL642850號、110
    年9月3日北市裁催字第22-1AL642990號、110年9月3日北市
    裁催字第22-1AL646055號、110年9月3日北市裁催字第22-1A
    L648074號、110年9月3日北市裁催字第22-1AL653377號違反
    道路交通管理事件裁決，提起行政訴訟，惟前開裁決書均於
    110年9月7日送達原告本人等情，此有裁決書（見本院卷第4
    7至57頁）及送達證書（見本院卷第59至69頁）在卷可參。
    是原告提起行政訴訟之期間，應自送達之翌日即110年9月8
    日起算，且因原告送達地位於臺北市萬華區，毋庸加計在途
    期間，於110年10月7日即已屆滿，惟原告遲至110年11月1日
    始向本院提起本件行政訴訟，此有行政訴訟起訴狀上本院收
    狀戳所載日期可考（見本院卷第15頁)，顯已逾法定不變期
    間，且其情形無從補正，則原告提起本件訴訟，依首開法條
    規定，顯非合法，應予駁回。另本件已因原告起訴逾期，欠
    缺實體判決要件，應予程序上駁回，自無從就原告起訴主張
    之實體上理由為審究，附此敘明。
三、依行政訴訟法第237條之9第1項、第236條、第107條第1項第
    6款、第104條，民事訴訟法第95條、第78條，裁定如主文。
中　　華　　民　　國　　110 　年　　11　　月　　23　　日
　　　　　　　　行政訴訟庭法　官　邱士賓
以上正本係照原本作成。如不服本裁定，應於送達後10日內向本院提出抗告狀（須按他造人數附繕本）。
中　　華　　民　　國　　110 　年　　11　　月　　23　　日
                          書記官  李  欣